臺灣板橋地方法院刑事判決　　　　　　　　　　　　九十一年度交訴字第一四九號
　　公　訴　人　臺灣板橋地方法院檢察署檢察官
　　被　　　告　甲○○　男　三.
右列被告因公共危險案件，經檢察官提起公訴（九十一年度偵字第一七七五三號），
本院判決如左：
    主  文
甲○○被訴肇事逃逸部分無罪；被訴過失傷害部分不受理。
    理  由
壹、公訴意旨略如附件之起訴書。
貳、無罪部分（被訴肇事逃逸部分）：
一、按犯罪事實應依證據認定之，無證據不得推定其犯罪事實，刑事訴訟法第一百五
    十四條定有明文，而事實之認定，應依證據，如未能發現相當證據，或證據不足
    以證明，自不能以推測或擬制之方法，以為裁判基礎（最高法院四十年台上字第
    八六號判例參照）。又認定不利於被告之事實，須依積極證據，苟積極證據不足
    為不利於被告事實之認定時，即應為有利於被告之認定，更不必有何有利之證據
    ，最高法院三十年度上字第八一六號著有判例。
三、訊據被告甲○○堅決否認有何肇事逃逸犯行，辯稱：伊不確定是否有與告訴人的
    機車發生擦撞，因為警方是在本案所指時間之後很久才通知伊去做筆錄，本案所
    指地點是伊每天下班會經過的地方，伊記得曾有一次下班時經過該處，曾聽見車
    後方有聲響，但伊沒有感覺自己的車輛有與他人發生碰撞，因此伊聽到後仍直接
    駛上去福和橋，伊並不知道自己有任何肇事行為，因此亦無肇事逃逸云云。
四、公訴人認被告涉嫌肇事逃逸罪行，係以告訴人乙○○之指訴、及其受傷診斷證明
    書、及雙方車輛的照片、及被告於偵查中陳稱其曾經過該處聽到聲響後停車自後
    照鏡觀看等語資為論據。經查，被告乙○○於警訊中陳稱「我不知道有這件事，
    我沒有見到（告訴人的機車）、沒有感覺到（與他人發生擦撞）」等語；又於偵
    查中陳稱「那是我下班必經之路，我事後回想當天我經過路口後，的確有聽到聲
    響，有停下來看，但因天色昏暗故沒有看到什麼，我沒有感覺我的車有任何的碰
    撞，當時我的方向是綠燈，以我於警訊中陳述為準，我並沒有撞到告訴人，但我
    不確定告訴人有無來擦撞到我」等語。又查，告訴人乙○○於警訊、偵查及本院
    審理時雖均指訴其是與被告的車輛發生擦撞，惟其於本院審理時已與被告當庭達
    成和解，而陳稱：其不願再追究此事，願本案從輕處理等語。又告訴人當時因車
    輛擦撞所受傷害是兩腳的輕微擦挫傷，此有診斷證明書可參。參酌本案發生地點
    是在路口號誌處，車輛行進速度不致太快，且依告訴人所受輕微傷勢，堪認當時
    兩車僅發生輕微碰撞，是以，被告陳稱當時未感覺有與他車發生碰撞之詞，應可
    採信。雖被告甲○○當時聽見車後方有聲響，惟當時係夜間九時三十分許，於夜
    間視線較差情況下，且車輛行進中駕駛人應隨時注意車前狀況，實難以遽論被告
    當時已注意到後方的車輛動態，況本件係輕微碰撞，是以，被告辯稱當時天色昏
    暗致無法察覺後方情形之詞，難謂不實。此外，復查無其他證據證明被告於明知
    肇事致他人受傷情形下逃逸，自不能僅憑告訴人之指訴，遽入被告於罪，是以此
    部分核屬不能證明被告犯罪，應諭知被告無罪之判決。
參、不受理部分（過失傷害部分）：
一、按告訴乃論之罪，告訴人於第一審辯論終結前得撤回其告訴，又告訴經撤回者，
    應諭知不受理之判決，刑事訴訟法第二百三十八條第一項、第三百零三條第三款
    定有明文。
二、本件告訴人乙○○告訴被告甲○○之過失傷害案件，起訴書認被告係觸犯刑法第
    二百八十四條第一項前段之罪，依同法第二百八十七條前段之規定，須告訴乃論
    。
三、茲據告訴人乙○○於九十一年十二月二十四日當庭撤回其告訴，揆諸首開說明，
    應諭知不受理之判決。
據上論斷，應依刑事訴訟法第三百零一條第一項，第三百零三條第三款，判決如主文
。
本案經檢察官王正皓到庭執行職務
中      華      民      國    九十一    年     十二     月    三十一    日
                                    臺灣板橋地方法院刑事第二庭
                                        法  官  黃  惠  瑛
右正本證明與原本無異
如不服本判決，應於送達後十日內向本院提出上訴狀
                                        書記官  王  治  華
中      華      民      國    九十一    年     十二     月    三十一    日
